臺灣高等法院交通事件裁定　　　　　　 95年度交抗字第998號
抗　告　人
即受處分人　甲○○
上列抗告人因違反道路交通管理處罰條例案件，不服臺灣桃園地
方法院，中華民國95年11月1日所為裁定（95年度交聲字第462號
），提起抗告，本院裁定如下：
    主  文
抗告駁回。
    理  由
一、抗告意旨略以：景福派出所員警潘進福開紅單卻沒有附上照
    片，且本人開了十餘年的車，從未有警察說我有不服取締，
    並附上95年10月19日台北市交通事件裁決所交通違規罰鍰收
    據（罰單號碼為CG0000000號），爰請撤銷原裁定云云。
二、原裁定略以：(一)按道路交通案件處理辦法所稱之交通案件，
    係指違反道路交通管理處罰條例經公路主管機關或警察機關
    或其聯合設置之裁決機關處罰後，聲明異議之案件，從而未
    經前開裁決機關裁決之案件，即非該辦法所稱之交通案件，
    自不得逕予聲明異議，此觀道路交通案件處理辦法第2條第1
    款之規定自明。次按受處分人不服道路交通管理處罰條例第
    8 條主管機關所為之處罰，得於接到裁決書之翌日起20日內
    ，向管轄地方法院聲明異議，道路交通管理處罰條例第87條
    第1項定有明文。又依道路交通案件處理辦法第18條前段規
    定，交通法庭認為聲明異議不合法律上之程式者，應以裁定
    駁回之。(二)經查：1.異議人於95年8月15日所提出之「訴狀
    」（經台灣桃園地方法院檢察署檢察官文轉原審），內容僅
    述及伊於桃園縣駕駛計程車，先後遭景福派出所員警陳昆章
    、潘進福取締紅線停車及不服取締，對此表達不滿，然並未
    提出係針對何交通裁決書聲明異議；又經原審於95年10月13
    日傳訊異議人，則表示對員警陳昆章、潘進福所開不服取締
    及紅線停車之紅單有意見，但開單日期不清楚，認為取締不
    合理等語，亦未能提出係對何交通裁決書聲明異議；復經原
    審令異議人於五日內補正以陳明究係對於何交通裁決書聲明
    異議，異議人乃於95年10月17日具狀稱：本案應歸罪桃園市
    停車格太少，卻處罰車主，員警潘進福開單不合理等情形，
    並提出車號為893-CX、紅單號碼為DB O521075號及違規查詢
    報表一張。是由上以觀，足認異議人係針對桃園縣政府警察
    局景福派出所員警所製之舉發違反道路交通管理事件通知單
    DBO0000000號聲明異議，合先敘明。2.然查，異議人雖以前
    開事由提出異議，然迄未檢附其所欲異議之裁決書，經原審
    於詢問異議人，亦未能提出何裁決書；又經原審詢問台北市
    裁決所，則表示上開交通違規事件，尚未經裁決等語，有本
    院辦理刑事案件電話記錄查詢表1份在卷可考，是本件尚未
    經裁決機關裁決一情，堪以認定。從而，本案尚非屬道路交
    通案件處理辦法所稱之交通案件。是異議人若對於該違規舉
    發有意見，亦應待主管機關對之為裁決之後，並於收受裁決
    書後20日內聲明異議，始屬適法。3.綜上，本件交通違規尚
    未經主管機關依法裁決，自非道路交通案件處理辦法所稱之
    交通案件，異議人逕向原審具狀聲明異議，於法自有未合。
    本件異議為不合法，揆諸前開說明，應予駁回等語。
三、本件事證明確，抗告人辯稱本件並無照片為憑，應係舉證不
    足而不成立云云，並不足採。原審因依上開規定駁回其異議
    ，核無不合，抗告人在未經裁決機關裁決前即聲明異議，其
    對於不存在之裁決聲明異議，其聲明異議自不合法律上之程
    式，且無從補正，自非道路交通案件處理辦法所稱之交通案
    件，揆諸前揭說明，亦無從聲明異議；抗告人於抗告意旨所
    附台北市交通事件裁決所交通違規罰鍰收據聯（罰單號碼為
    CG0000000號），核與其所抗告本件罰單號碼DB0000000號之
    交通罰鍰，並不相同，尚難為抗告人有利之認定，至抗告人
    另以其有十餘年之駕駛經驗主張其並無不服取締行為云云，
    縱令所辯屬實，亦無解於抗告人確有本件交通違規之事實。
    本件抗告意旨所指，均無理由，應予駁回。
據上論結，應依道路交通案件處理辦法第26條，刑事訴訟法第41
2條，裁定如主文。
中　　華　　民　　國　　96　　年　　1 　　月　　4 　　日
                  交通法庭審判長法　官  陳貽男
　　　　　　　　　　　　　　　　法  官  高明哲
　　　　　　　　　　　　　　　　法  官  孫惠琳
以上正本證明與原本無異。
不得再抗告。
                                書記官  魏汝萍
中　　華　　民　　國　　96　　年　　1 　　月　　4 　　日
